【裁判字號】    90,簡上,240
【裁判日期】    901206
【裁判案由】    毒品危害防制條例
【裁判全文】
臺灣板橋地方法院刑事判決                          九十年度簡上字第二四號
    上  訴  人  臺灣板橋地方法院檢察署檢察官
    被      告  甲○○
右列上訴人因被告違反毒品危害防制條例案件，不服本院九十年度板簡字第一二０四
號中華民國九十年七月二十日所為第一審簡易判決（聲請處刑案號：九十年度毒偵字
第一七二六號），提起上訴暨移送併辦（九十年度毒偵字第二八三七號、三０九一號
），本院管轄第二審之合議庭判決如左︰
    主  文
原判決撤銷。
甲○○連續施用第二級毒品，累犯，處有期徒刑陸月，如易科罰金以參佰元折算壹日
。扣案之第二級毒品安非他命貳包（毛重共零點伍貳公克）、安非他命壹包（淨重零
點壹公克）、吸食器貳個均沒收，其中之第二級毒品安非他命貳包（毛重共零點伍貳
公克）、安非他命壹包（淨重零點壹公克）並銷燬之。
    事  實
一、甲○○曾因違反藥事法及麻醉藥品管理條例案件，於民國八十五年五月八日經本
    院以八十四年度訴緝字第二七一號，分別判處有期徒刑六月、八月，並定其應執
    行刑為有期徒刑一年確定，甫於八十五年十月二十五日縮刑期滿執行完畢。其前
    因施用毒品案件，經本院以八十七年度毒聲字第一二五一號裁定送觀察勒戒後，
    認有繼續施用毒品之傾向，經本院以八十七年度毒聲字第一八七九號裁定令入戒
    治處所施以強制戒治期滿，由臺灣板橋地方法院檢察署檢察官於八十九年七月二
    十四日，以八十九年度戒毒偵字第四五四號為不起訴處分確定。詎甲○○又基於
    施用第二級毒品之概括犯意，於八十九年九月中旬起至九十年七月五日止，在台
    北縣永和市○○路六三號二樓、台北縣永和市○○路五九號四樓等地，以吸食器
    為工具，連續非法施用第二級毒品安非他命多次。嗣於九十年四月十二日十四時
    三十分許，在臺北縣永和市○○路六三號二樓為警查獲，並扣得其所有供施用之
    第二級毒品安非他命二包（毛重共０．五二公克）、吸食器一個；又於九十年七
    月五日十五時二十分許，在台北縣永和市○○路五九號四樓為警查獲，並扣得其
    所有供施用之第二級毒品安非他命一包（淨重０．一公克）、吸食器一個等物。
二、案經臺北縣警察局報請臺灣板橋地方法院檢察署檢察官偵查起訴暨移送併辦。
    理  由
一、右揭犯罪事實，業據被告甲○○坦承不諱，並有如事實欄所載之安非他命共三包
    、施用毒品器具吸食器二個扣案可證。且被告為警查獲時所採取之尿液經檢驗結
    果，亦呈甲基安非他命陽性反應，此亦有台北縣政府衛生局九十年四月二十三日
    北衛檢字第二六七三二號尿液煙毒檢驗成績書、臺北市立療養院九十年七月十二
    日出具之煙毒尿液檢驗報告書各一紙附卷可稽。被告前因施用毒品案件，經本院
    以八十七年度毒聲字第一二五一號裁定送觀察勒戒後，認有繼續施用毒品之傾向
    ，經本院以八十七年度毒聲字第一八七九號裁定令入戒治處所施以強制戒治期滿
    ，由臺灣板橋地方法院檢察署檢察官於八十九年七月二十四日，以八十九年度戒
    毒偵字第四五四號為不起訴處分確定之事實，並有上開不起訴處分書一件、台灣
    板橋地方法院檢察署刑案資料查註記錄表及台灣高等法院檢察署刑案紀錄簡覆表
    在卷足憑。被告於觀察勒戒、強制戒治期滿，經不起訴處分後，五年內再犯毒品
    危害防制條例第十條第二項之罪證明確，被告犯行應堪認定。
二、核被告所為，係犯毒品危害防制條例第十條第二項之施用第二級毒品罪。其非法
    持有安非他命之低度行為，已為渠進而施用之高度行為所吸收，不復另論。先後
    多次施用安非他命之犯行，時間緊接，所犯罪名與構成要件均屬相同，顯係基於
    概括犯意為之，應依刑法第五十六條連續犯之規定，論以一罪並加重其刑。被告
    有事實欄所載之前科，有台灣高等法院檢察署刑案紀錄簡覆表在卷可查，其於有
    期徒刑執行完畢後，五年內再犯有期徒刑以上之本罪，為累犯，依法遞加重其刑
    。有關被告於「九十年四月十二日採尿前九十六小時內某時」以外施用安非他命
    之犯行，雖未據檢察官提起公訴，惟與起訴事實時間緊接，罪名相同，具有裁判
    上一罪之關係，為起訴效力所及，檢察官移請併案審理，並無不合，應併予審理
    。
三、原審予被告論罪科刑，固屬卓見，惟查被告於「九十年四月十二日採尿前九十六
    小時內某時」以外，尚有施用安非他命之行為，業經檢察官移送本院併案審理，
    原審未及審酌，自應由本院予以撤銷改判。爰審酌被告之素行、犯罪之動機、目
    的、手段、施用安非他命之時間及犯罪後態度良好坦承犯行等一切情狀，量處如
    主文所示之刑，並諭知易科罰金之折算標準示懲。扣案之第二級毒品安非他命二
    包（毛重０．五二公克）、安非他命一包（淨重０．一公克），係屬毒品且屬被
    告所有供犯本件犯罪之用，依毒品危害防制條例第十八條第一項前段宣告沒收銷
    燬之。扣案之吸食器二個，係被告所有供犯罪所用之物，業據被告供明在卷，依
    刑法第三十八條第一項第二款宣告沒收。
據上論斷，應依刑事訴訟法第四百五十五條之一第三項、第三百六十九條第一項前段
第三百六十四條、第二百九十九條第一項前段、毒品危害防制條例第十條第二項、第
十八條第一項前段、刑法第十一條前段、第五十六條、第四十七條、第四十一條第一
項前段、第三十八條第一項第二款、罰金罰鍰提高標準條例第二條，判決如主文。
本案經檢察官陳盈錦到庭執行職務
中    華    民    國      九十        年    十二      月      六      日
                                      臺灣板橋地方法院刑事第一庭
                                          審判長法  官  李行一
                                                法  官  胡堅勤
                                                法  官  毛崑山
右正本證明與原本無異。
不得上訴。
                                                書記官  楊灥
中    華    民    國      九十        年    十二      月      七      日


司法院資訊處製作；財團法人民間司法改革基金會備份。
